


! ----------------- !
! Prefix morphology !
! ----------------- !

LEXICON Verb
V+: arealm ;
V+: airealm ;
V+: chendalm ;
V+: guearealm ;



LEXICON arealm ! gueareal conjugation class
Inf+:  areal ;
        arealdecl ;

LEXICON guearealm ! gueareal conjugation class
Inf+:gue%>  areal ;
            arealdecl ;

LEXICON arealdecl
1Sg+:a%>  areal ;
2Sg+:re%>  areal ;
3Sg+:o%>  areal ;
1Pli+:ja%^NAS%>  areal ;
1Plx+:ro%>  areal ;
2Pl+:pe%>  areal ;
3Pl+:o%>  areal ;

LEXICON airealm ! aireal  conjugation class
Inf+: aireal ;
1Sg+:ai%>  aireal ;
2Sg+:rei%>  aireal ;
3Sg+:oi%>  aireal ;
1Pli+:jai%^NAS%>  aireal ;
1Plx+:roi%>  aireal ;
2Pl+:pei%>  aireal ;
3Pl+:oi%>  aireal ;


LEXICON chendalm ! chendal  conjugation class
Inf+:  chendal ;
1Sg+:che%>  chendal ;
2Sg+:nde%>  chendal ;
3Sg+:i%>  chendal ;
1Pli+:Ã±ande%^NAS%>  chendal ;
1Plx+:ore%>  chendal ;
2Pl+:pende%>  chendal ;
3Pl+:i%>  chendal ;

!!            walk        use          be.big
!! 1s       a-guata      ai-poru      che-tuicha
!! 2s       re-guata      rei-poru      nde-tuicha
!! 3s       o-guata      oi-poru       i-tuicha
!! 1pi      ja-guata      jai-poru      Ã±ande-tuicha
!! 1px      ro-guata      roi-poru      ore-tuicha
!! 2p       pe-guata      pei-poru      pende-tuicha
!! 3p       o-guata      oi-poru      i-tuicha



! ----------------- !
! Suffix morphology !
! ----------------- !

LEXICON mood
               SE ; ! No mood suffix
+Irr:%>ta      moodloop ;
+Term:%>ramo   moodloop ;
+Cond:%>rÃµ     moodloop ;
+Compl:%>pa    moodloop ;
+Dim:%>mi      moodloop ;

LEXICON moodloop
mood ;

LEXICON SE
+Des:%>se      K ;
               K ;




